【裁判字號】    97,上訴,5063
【裁判日期】    971230
【裁判案由】    毒品危害防制條例
【裁判全文】
臺灣高等法院刑事判決                97年度上訴字第5063號
上  訴  人
即  被  告  甲○○
上列上訴人因違反毒品危害防制條例案件，不服臺灣桃園地方法
院97年度審訴字第2042號，中華民國97年9月30日第一審判決（
起訴案號：臺灣桃園地方法院檢察署97年度毒偵字第2827號），
提起上訴，本院判決如下：
    主  文
上訴駁回。
    事  實
一、甲○○前有妨害自由、恐嚇、妨害風化、傷害、竊盜、傷害
    致死、殺人未遂、公共危險、違反毒品危害防制條例、詐欺
    等前科，其中於民國94年間，因違反毒品危害防制條例案件
    ，經原審以94年度訴字第1079號判決判處有期徒刑8 月確定
    ；又於94年間，因竊盜案件，經原審以94年度壢簡字第615
    號判決判處有期徒刑4 月確定，上開二罪經接續執行，於95
    年8 月18日縮刑期滿執行完畢。另於95年間，因違反毒品危
    害防制條例案件，經原審以95年度訴字第90號判決判處有期
    徒刑10月，提起上訴後，分別經本院以95年度上訴字第1975
    號判決、最高法院以95年度台上字第4965號判決均駁回上訴
    而確定，嗣經本院以96年度聲減字第493號裁定減為有期徒
    刑5月確定，已於96年7月16日執行完畢釋放出所（均構成累
    犯）。
二、被告另於92年間因施用毒品案件，經原審以92年度毒聲字第
    2104號裁定送觀察、勒戒後，認有繼續施用毒品傾向，再經
    原審以92年度毒聲字第3306號裁定令入戒治處所施以強制戒
    治，於93年4 月13日停止戒治出所並付保護管束，迄至93年
    10月28日保護管束期滿未經撤銷，視為強制戒治期滿執行完
    畢，並經臺灣桃園地方法院檢察署檢察官於93年11月25日以
    93年度戒毒偵字第353 號不起訴處分確定。又於五年內之94
    年間，因施用毒品案件，經原審以94年度訴字第1079號判決
    判處有期徒刑8 月確定。詎其仍不知悔改，明知海洛因為毒
    品危害防制條例第2 條第2 項第1 款所規定之第一級毒品，
    不得非法持有、施用，竟基於施用第一級毒品海洛因之犯意
    ，於97年5 月17日為警採尿時回溯26小時內之某一時點（不
    含查獲後至採尿時之時間），在台灣地區某不詳處所，施用
    第一級毒品海洛因1 次。嗣於97年5 月17日18時30分許，在
    桃園縣平鎮市東勢141 號住處為警查獲，並扣得海洛因殘渣
    袋3 只、注射針筒1 支、藥鏟1 支。
三、案經桃園縣政府警察局平鎮分局報告臺灣桃園地方法院檢察
    署檢察官偵查起訴。
    理  由
一、按傳聞法則之重要理論依據，在於傳聞證據未經當事人之反
    對詰問予以核實，乃予排斥，惟若當事人已放棄對原供述人
    之反對詰問權，於法院審判時表明同意該等傳聞證據可作為
    證據，基於證據資料愈豐富，愈有助於真實發現之理念，並
    貫徹刑事訴訟法修法加重當事人進行主義之精神，確認當事
    人對於證據能力有處分權之制度，傳聞證據經當事人同意作
    為證據，法院認為適當者，亦得為證據。另當事人於調查證
    據時，對於傳聞證據表示「沒有意見」、「不用再傳喚詰問
    」，而未於言詞辯論終結前聲明異議，應視為已有將該等傳
    聞證據採為證據之同意，此刑事訴訟法第159 條之5 定有明
    文。本案被告、辯護人於原審審理程序中已表示對卷內書證
    、物證之證據能力均無意見，原審審理時，被告、辯護人對
    於被告以外之人於審判外之陳述之證據能力並未表示意見，
    迄原審辯論終結前，被告、辯護人亦未爭執本案證據之證據
    能力，依刑事訴訟法第159 條之5 第2 項之規定，應視為被
    告、辯護人已同意本案相關之傳聞證據均可作為證據，原審
    斟酌本案卷內之證據並非非法取得，亦無證明力明顯過低之
    情形，且經原審於審判期日依法進行證據之調查、辯論，被
    告於訴訟上之程序權，已受保障，前揭各該證據，均得採為
    證據。
二、被告甲○○雖於偵訊、原審及本院審理中矢口否認有施用第
    一級毒品海洛因犯行。惟被告被查獲後所採尿液經送請臺灣
    檢驗科技股份有限公司以GC/MS氣相層析/質譜儀法確認檢驗
    結果，呈可待因、嗎啡陽性反應（查可待因、嗎啡係海洛因
    之代謝物質），有桃園縣政府警察局平鎮分局被採尿人尿液
    暨毒品真實姓名與編號對照表、臺灣檢驗科技股份有限公司
    濫用藥物檢驗報告各1紙在卷可稽。此項檢驗係依科學方法
    為之，應屬正確可靠。而按海洛因經注射入人體後，約80％
    於24小時內自尿中排出，一般而言，尿液中能否驗出嗎啡陽
    性與其投與量、投與途徑、採尿時間、個人體質及檢驗方法
    之靈敏度有關，國外曾有文獻報導注射6毫克之海洛因鹽酸
    鹽，其代謝物嗎啡之平均可檢出時限約為26小時，此有行政
    院衛生署藥物食品檢驗局81年9月8日81藥檢壹字第8114885
    號函可按，且以氣相層析質譜儀分析法作藥物及其代謝產物
    之定性及定量分析檢驗者，幾乎不會有偽陽性反應產生，亦
    即如尿液中未含有煙毒之反應者，即不可能產生因藥物所引
    起之偽陽性反應，此為毒品檢驗學之常規，亦為原審辦理相
    關違反毒品危害防制條例案件所知悉，是以上開檢驗結果當
    足以認定為真實而堪予採信。本件被告於被查獲時所排尿液
    經檢驗後既呈可待因、嗎啡陽性反應，自足徵被告於於97年
    5月17日為警採尿時回溯26小時內之某一時點（不含查獲後
    至採尿時之時間）有施用海洛因1次之犯行。至被告所辯違
    法採尿乙節，並未提出確據以實其說，無足憑信。又被告於
    92 年間因施用毒品案件，經原審以92年度毒聲字第21 04號
    裁定送觀察、勒戒後，認有繼續施用毒品傾向，再經原審以
    92 年度毒聲字第3306號裁定令入戒治處所施以強制戒治，
    於93 年4月13日停止戒治出所並付保護管束，迄至93年10月
    28日保護管束期滿未經撤銷，視為強制戒治期滿執行完畢，
    並經臺灣桃園地方法院檢察署檢察官於93年11月25日以93年
    度戒毒偵字第353號不起訴處分確定等情，有刑案資料查註
    紀錄表、全國施用毒品案件紀錄表及臺灣高等法院被告前案
    紀錄表各1份附卷足憑。被告於前揭時地非法施用第一級毒
    品海洛因之行為，係5年內再犯毒品危害防制條例第10條第1
    項之施用第一級毒品罪，是本件事證明確，其犯行洵堪認定
    ，應依法論科。
三、核被告所為，係犯毒品危害防制條例第10條第1 項之施用第
    一級毒品罪。被告施用前持有第一級毒品海洛因之低度行為
    ，為其施用第一級毒品海洛因之高度行為所吸收，不另論罪
    。查被告前有如事實欄所載之犯罪科刑執行情形，有刑案資
    料查註紀錄表、本院被告前案紀錄表各1份在卷可參，被告
    於前案執行完畢後5年內故意再犯本件有期徒刑以上之罪，
    為累犯，應依刑法第47條第1項之規定加重其刑。
四、原審認被告罪證明確，適用刑事訴訟法第299條第1項前段，
    毒品危害防制條例第10條第1項，刑法第11條、第47條第1項
    ，審酌被告前經裁定送強制戒治執行完畢後，仍不知悔改、
    警惕，猶繼續施用毒品，本不宜寬貸，及其素行、犯後態度
    ，惟念及此乃自戕行為等一切情狀，量處有期徒刑壹年，至
    扣案之海洛因殘渣袋3只、注射針筒1支、藥鏟1支，被告堅
    決否認為其所有，而另查無積極證據足以證明係被告所有供
    其施用第一級毒品所用之物，亦非屬違禁物，是尚乏沒收之
    依據，爰不宣告沒收之。原判決認事、用法均無不合，量刑
    亦屬適當，被告上訴空言否認犯行，指摘原判決不當，核無
    理由，應予駁回。
據上論斷，應依刑事訴訟法第368條，判決如主文。
本案經檢察官陳玉珍到庭執行職務。
中    華    民    國    97    年    12    月    30    日
                  刑事第十庭  審判長法  官  楊炳禎
                                    法  官  李春地
                                    法  官  陳博志
以上正本證明與原本無異。
如不服本判決，應於收受送達後10日內向本院提出上訴書狀，其
未敘述上訴之理由者並得於提起上訴後10日內向本院補提理由書
（均須按他造當事人之人數附繕本）「切勿逕送上級法院」。
                                    書記官  周月琴
中    華    民    國    97    年    12    月    31    日
附錄：本案論罪科刑法條全文
毒品危害防制條例第10條第1 項
施用第一級毒品者，處六月以上五年以下有期徒刑。


司法院資訊處製作；財團法人民間司法改革基金會備份。
